臺灣臺北地方法院民事裁定
111年度抗字第434號
抗  告  人  哈騏實業有限公司

法定代理人  周毓麟  
相  對  人  鍾添旭  
上列當事人間聲請本票裁定事件，抗告人對於民國111年8月12日
本院所為111年度司票字第10646號裁定提起抗告，本院裁定如下
：
    主  文
抗告駁回。
抗告程序費用新臺幣壹仟元由抗告人負擔。
    理  由
一、相對人於原審聲請意旨略以：相對人執有抗告人簽發如附表
    所示之本票2紙（下合稱系爭本票），付款地未載，利息未
    約定，並免除作成拒絕證書。詎相對人於到期後經提示未獲
    付款，為此提出系爭本票，聲請裁定就系爭本票之票面金額
    及依年息百分之6計算之利息准許強制執行等語。
二、抗告意旨略以：相對人雖執系爭本票主張抗告人仍積欠其新
    臺幣（下同）300萬元之本票債權，然抗告人前已於民國110
    年10月14日、111年1月3日分別轉帳147萬元、150萬元至相
    對人之帳戶，足以清償前開系爭本票之債權，爰依法提起抗
    告，請求廢棄原裁定及駁回相對人之聲請等語。
三、按本票執票人，依票據法第123條規定，聲請法院裁定許可
    對發票人強制執行，性質上屬非訟事件，此項聲請之裁定及
    抗告法院之裁定，僅依非訟事件程序以審查強制執行許可與
    否，並無確定實體上法律關係存否之效力，如發票人就票據
    債務之存否有爭執時，應由發票人另提起確認之訴，以資解
    決（最高法院56年度台抗字第714號、57年度台抗字第76號
    民事裁定意旨參照）。
四、經查，相對人主張其執有抗告人所簽發之系爭本票，經提示
    未獲抗告人付款等情，業據其提出系爭本票為證，是原審就
    系爭本票為形式上審查，認已具備本票各項應記載事項，合
    於票據法第120條規定，屬有效本票，因而裁定准許相對人
    於原審部分強制執行之聲請，尚無不合法之處。另抗告人固
    主張系爭本票之債權業已清償等情，然此屬實體法上之爭執
    ，揆諸前揭說明，非訟程序不得加以審究，應另循訴訟程序
    解決。從而，抗告意旨指摘原裁定不當，求予廢棄，為無理
    由，應予駁回。至於原審駁回相對人之聲請部分，對抗告人
    並無抗告利益，此部分抗告應屬不合法，應併予駁回，附此
    敘明。
五、據上論結，本件抗告為無理由，爰依非訟事件法第46條、第
    21條第2項、第24條第1項，民事訴訟法第495條之1第1項、
    第449條第1項、第95條、第78條，裁定如主文。
中　　華　　民　　國　　111 　年　　 9　　月　　 28 　日
                  民事第四庭  審判長法  官  溫祖明 
 　　　　　　　　                   法  官  洪文慧
　  　　　　　　　　                法　官　林承歆　　　
以上正本係照原本作成。
本裁定僅得以適用法規顯有錯誤為理由提起再抗告。如提起再抗
告，應於裁定送達後10日內委任律師為代理人向本院提出再抗告
狀，並繳納再抗告費新臺幣1,000元。
中　　華　　民　　國　　111 　年　　 9　　月　　 28 　日
                                    書記官　何嘉倫　
附表：                              編號 發票日 （民國） 票面金額 （新臺幣） 到期日 （民國） 票據號碼 1 110年10月14日 150萬元 110年12月31日 TH609753  2 110年10月14日 150萬元 111年2月25日 TH609754